臺灣板橋地方法院交通事件裁定                    九十一年度交聲字第二八九號
    原處分機關  交通部公路局臺北區監理所
    異  議  人
    即受處分人  行政院國軍退除役官兵輔導委員會榮民服務處
                榮民計程車業服務中心臺北縣分中心
    代  表  人  張樹生
右列異議人即受處分人因違反道路交通管理處罰條例案件，對於交通部公路局臺北區
監理所九十一年一月十四日所為之處分（原處分案號：北監六字第裁四○－ＡＢＶ六
四八六○四號），聲明異議，本院裁定如左：
        主  文
原處分撤銷。
行政院國軍退除役官兵輔導委員會榮民服務處榮民計程車業服務中心臺北縣分中心不
罰。
        理  由
一、原處分機關係以異議人即受處分人「行政院國軍退除役官兵輔導委員會榮民服務
    處榮民計程車業服務中心臺北縣分中心」（下簡稱「榮車中心臺北縣分中心」）
    所有車號ＭＰ－五六二號營業小客車，已於民國八十八年三月三十日逾檢註銷牌
    照，仍於九十年一月二十三日凌晨三時許，在臺北市○○○路○段五十一號前，
    為警查得由呂梁駕駛該車，使用該註銷之牌照行駛，因依九十年一月十七日修正
    前之道路交通管理處罰條例第十二條第一項第四款、第二項規定（該條款規定雖
    業經於九十年一月十七日修正公布，並依行政院令於九十年六月一日施行），裁
    處罰鍰新臺幣七千二百元，並扣繳牌照。
二、惟本件異議人「榮車中心臺北縣分中心」具狀辯稱：上開違規車輛駕駛人呂梁雖
    係伊中心榮車員，但因長期積欠各項稅費、罰單，置之不理，伊中心已終止其間
    契約，並訴請呂梁返還該車牌照，業經臺灣臺北地方法院新店簡易庭判決勝訴確
    定，且伊中心並查無收受本件違規舉發通知，應係當場由呂梁簽收，故本件違規
    應請歸責於駕駛人呂梁等語，經查異議人上開所辯情節，業據異議人提出呂梁參
    加該中心之榮車員同意書影本一紙、臺灣臺北地方法院新店簡易庭九十年度店簡
    字第二二四號宣示判決筆錄影本一份、該民事判決確定證明書影本一紙附卷可資
    佐證，且依本件違規舉發通知單所載，違規駕駛人確實係呂梁，堪認異議人上開
    所辯應非虛詞。因此本件違規既係車輛駕駛人呂梁所為，顯應歸責於駕駛人呂梁
    ，且該舉發通知單亦係由呂梁當場簽收，自應依道路交通管理處罰條例第八十五
    條第二項規定，處罰車輛駕駛人呂梁，而非逕行處罰異議人。原處分未予詳查，
    遽予裁罰，尚有未洽。從而，本件異議為有理由，原處分應予撤銷，另諭知異議
    人不罰。
三、據上論結，應依道路交通案件處理辦法第二十條，裁定如主文。
中      華      民      國    九十一    年      五      月     十六     日
                                    臺灣板橋地方法院交通法庭
        法  官  彭  全  曄
右正本證明與原本無異
如不服本裁定應於送達後五日內向本院提出抗告狀
                                        書記官  梁  宜  庭
中      華      民      國    九十一    年      五      月     二十     日
